【裁判字號】    89,易,1656
【裁判日期】    890626
【裁判案由】    竊盜
【裁判全文】
台灣台中地方法院刑事判決                        八十九年度易字第一六五六號
    公  訴  人  台灣台中地方法院檢察署檢察官
    被      告  乙○○
右列被告因竊盜案件，經檢察官聲請以簡易判決處刑（八十八年度偵字第二二六七五
號），本院認不宜以簡易判決處刑，改依通常程序審理後，判決如左：
    主      文
乙○○竊盜，累犯，處有期徒刑伍月。
    事      實
一、乙○○曾分別於民國八十三年間、八十四年間因竊盜案件，經法院依序判處有期
    徒刑十月、六月確定，因上開案件不合於定執行刑要件，而先執行第一部分之刑
    期，於八十四年九月三日執行完畢後，接續執行第二部分殘餘之刑期，於八十四
    年九月三十日假釋出獄，刑期至八十五年二月二十二日屆滿以已執行論，猶不知
    悔改。復意圖為自己不法之所有，於八十八年十一月十四日上午六時五十分許，
    侵入甲○○○位於台中縣神岡鄉○○○道○段一一七巷五號住處 (無故侵入住宅
    部分，未據告訴)，竊取甲○○○所有之上衣、襯衣、胸罩及內褲各四件 (合約
    值新台幣八千元)，得手後正欲離去時，適為甲○○○發現而報警處理，經警於
    同日上午七時五十分許當場逮捕。
二、案經台中縣警察局豐原分局報告台灣台中地方法院檢察署檢察官向本院聲請以簡
    易判決處刑，經本院認不宜以簡易判決處刑，改依通常程序審理。
        理  由
一、訊據被告乙○○矢口否認有何竊盜犯行，辯稱：伊當時喝醉酒，伊不知作了什麼
    事云云。惟查：被告於警訊及偵查中，對於在右揭時地，竊取被害人甲○○○如
    事實欄所示物品之事實，除參與竊盜之人數外，餘均坦承不諱，核與被害人於警
    訊及本院審理時指述在住處屋內發現被告，且被告手上持有伊所有之如事實欄所
    示物品情節相符，並有贓物領具保管單一件附卷可稽。而被告於警訊及偵查中就
    其進入被害人上開處所及為警查獲之經過等情節，均能詳細供述，足見被告行為
    當時之意識應屬清楚；另被害人於本院審理時亦指稱：「 (問：當時有無和被告
    對話)他當時有和我講話，他說他被其父親趕出來，是他朋友叫他來拿這包東西
    的」、「 (問：當時被告意識是否清楚)我覺得他意識是清楚，講話也很清楚」
    等語，是依被害人之上開指陳，益證被告著手上開竊盜行為之時，係在自由意識
    下著手上開犯行，並無因飲酒而陷於精神耗弱或心神喪失之狀態。進一步言，被
    告行為時既對於外界事物，非全然缺乏知覺理會及判斷作用，其精神狀態尚稱正
    常，縱認其行為前確曾飲酒，惟此亦屬原因自由行為，尚不得援引之而卸免其刑
    責，是被告上開所辯，乃屬飾卸之詞，委無可採。至於被告於警訊及偵查中，雖
    供稱尚有一綽號「阿牛」之不詳姓名友人，與其一同前往竊取云云，惟據被害人
    於本院審理時陳稱：「．．．我本來在樓下睡覺，因我看到鐵門沒關就把他關起
    來，過了一下被告就下來．．．我突然看到他撥開我婆婆房間的門簾．．．我就
    起來，被告剛好從我家樓梯上走下來，手上抱著一包東西．．．我的樓梯是在屋
    裡面不是外面」；「 (問：當時除被告外尚有何人)沒有，只有被告一人」，則
    從被害人發現被告當時所見之情形以觀，本院因認應係被告一人單獨前往行竊，
    並無共犯存在。因而罪證明確，被告犯行堪以認定，應予依法論科。
二、核被告所為，係犯刑法第三百二十條第一項之竊盜罪。被告曾分別於八十三年間
    、八十四年間因竊盜案件，經法院依序判處有期徒刑十月、六月確定，因上開案
    件不合於定執行刑要件，而先執行第一部分之刑期，於八十四年九月三日執行完
    畢後，接續執行第二部分殘餘之刑期，於八十四年九月三十日假釋出獄，刑期至
    八十五年二月二十二日屆滿以已執行論，有卷附台灣高等法院被告全國全案紀錄
    表及台灣台中地方法院檢察署刑案資料查註紀錄表在卷可考，其於執行完畢後五
    年內，再犯本件有期徒刑以上之刑之罪，係累犯，應依法加重其刑。爰審酌被素
    行不佳、犯罪動機、手段，所竊得財物價值不高，所生危害非詎，惟犯後未能坦
    承犯行，態度不佳等一切情狀，量處如主文所示之刑。
三、被告另聲請訊問證人曾文彥用以證明案發當天伊有喝酒云云，惟被告行竊時之意
    識應屬清楚，且縱有飲酒亦屬原因自由行為，不得援引之而卸免刑責，均已如前
    述，本院認無訊問必要，附此敘明。
據上論斷，應依刑事訴訟法第四百五十二條、第二百九十九條第一項前段，刑法第三
百二十條第一項、第四十七條，罰金罰鍰提高標準條例第一條前段，判決如主文。
中      華      民      國      八十九      年      六      月  二十六  日
                        臺灣臺中地方法院刑事第七庭
                                    法  官 劉   長  宜
右正本證明與原本無異。
如不服本判決，應於送達後十日內向本院提出上訴狀（須附繕本），上訴於台灣高等
法院台中分院。
                                       書記官
中      華      民      國       八十九     年     六     月    二十八  日
附錄本案論罪科刑法條全文
刑法第三百二十條第一項：
意圖為自己或第三人不法之所有，而竊取他人之動產者，為竊盜罪，處五年以下有期
徒刑、拘役或五百元以下罰金。


司法院資訊處製作；財團法人民間司法改革基金會備份。
